【裁判字號】    97,易,393
【裁判日期】    970728
【裁判案由】    竊盜等
【裁判全文】
臺灣新竹地方法院刑事判決               97年度易字第393號
公  訴  人  臺灣新竹地方法院檢察署檢察官
被      告  乙○○
被      告  丙○○
被      告  戊○○
被      告  己○○
上列被告等4 人因竊盜等案件，經檢察官提起公訴（96年度偵字
第822 號），本院判決如下：
    主  文
乙○○犯竊盜罪，累犯，處有期徒刑捌月，減為有期徒刑肆月，
如易科罰金，以新台幣壹仟元折算壹日；又共同犯竊盜罪，累犯
，處有期徒刑參月，如易科罰金，以新台幣壹仟元折算壹日，減
為有期徒刑壹月又拾伍日，如易科罰金，以新台幣壹仟元折算壹
日；應執行有期徒刑伍月又拾伍日，如易科罰金，以新台幣壹仟
元折算壹日。
丙○○收受贓物，累犯，處有期徒刑參月，如易科罰金，以新台
幣壹仟元折算壹日；減為有期徒刑壹月又拾伍日，如易科罰金，
以新台幣壹仟元折算壹日。
己○○共同犯竊盜罪，處拘役伍拾伍日，如易科罰金，以新台幣
壹仟元折算壹日；減為拘役貳拾柒日，如易科罰金，以新台幣壹
仟元折算壹日。
戊○○被訴收受贓物部分無罪。
    事  實
一、乙○○前有贓物、偽造文書、竊盜、施用毒品等前科，於民
    國91年、92年間因贓物、偽造文書案件，分別經本院以91年
    度易字第61號、92年度訴字第267 號判決判處拘役30日、有
    期徒刑4 月確定，經合併執行後，於93年6 月17日縮刑期滿
    執行完畢；另丙○○亦有多次竊盜、施用毒品前科，前於93
    年間因竊盜案件，經國防部高等軍事法院以93年度法仁判字
    第104 號判決判處有期徒刑1 年確定，於94年6 月7 日執行
    完畢。
二、詎乙○○仍不知改過，竟仍基於為自己不法所有之意圖，於
    95年9 月27日23時許，在新竹縣竹東鎮○○里○○街前（署
    立竹東醫院側門）（起訴書誤載為竹東鎮○○路某建築工地
    前，應由本院逕予更正），以不詳方法竊取保興工程公司所
    有而由負責人丁○○管理之車牌號碼R3-6181 號自用小貨車
    ，及置於該小貨車上之工具箱、電動工具、鋁梯2 支、空調
    用品等物品，得手後於同日23時許駕駛上開小貨車前往新竹
    縣竹東鎮○○街49巷29號拜訪友人丙○○，並將其所竊得置
    於上開車輛內之鋁梯2 支、風管、工具箱送交予丙○○（起
    訴書漏載風管、工具箱，應逕本院更正補充），用以抵充之
    前積欠丙○○之債款。
三、丙○○明知乙○○所交付之鋁梯2 支、風管、工具箱等物，
    係來路不明之贓物，竟因貪圖小利，即基於收受贓物之犯意
    ，而收受之，嗣於隔日即同年月28日14時30分許，恰友人戊○○來訪，丙○○因自己身上並無國民身分證件，便委託不
    知情之友人戊○○為其變賣，戊○○基於友誼應允之，丙○○即騎乘機車搭載戊○○，持上開鋁梯2 支前往不知情之林
    志勳所經營位於新竹縣竹東鎮○○○路24號旁之坤昱舊貨行
    資源回收站販售，而由不知情之員工詹土金（另經檢察官為
    不起訴處分）以新臺幣570 元價格收購之。
四、乙○○與友人己○○另於95年9 月28日13時30分許，由己○○騎乘未懸掛車牌之黑色機車搭載乙○○，行經新竹縣竹東
    鎮○○路11巷前，乙○○提議下車竊取由新竹縣竹東鎮鎮公
    所所有設置於巷內之水溝蓋，己○○起初表示勸阻之意，然
    乙○○仍堅持下手竊取，其等即共同基於意圖為自己不法所
    有之犯意聯絡，由己○○坐在上開機車上把風，乙○○下車
    進入巷內徒手竊取該巷內之水溝蓋2 塊，於得手入己實力支
    配後，甫欲搬上己○○機車前腳踏板處置放時，為當地居民
    甲○○當場發現，己○○隨即按喇叭示警，並搭載乙○○離
    開現場，嗣經甲○○報警後循線查獲上情。
五、丁○○於95年9 月28日上午發現上開自小貨車失竊後，隨即
    前往警局報案，嗣乙○○於95年9 月28日15時15分許駕駛上
    開竊得之小貨車途經新竹縣竹東鎮○○街○路段時，不慎撞
    擊庚○○所停放位於路旁之車牌號碼4489-FV 號自用小客車
    後翻覆，因害怕遭警查獲竊車犯行，隨即負傷逃離現場，嗣
    經警前往現場處理後，發現上開自小貨車即係丁○○報案失
    竊之車輛，乃於同日16時30分許通知丁○○前往警局領回，
    丁○○發現原本放置車上之鋁梯2 支、工具箱、風管失竊，
    乃前往附近回收場查尋，終於坤昱舊貨行資源回收站查得上
    開鋁梯2 支，經於隔日即29日下午15時許前往報警後，經警
    依序約談詹土金、戊○○、己○○、乙○○、丙○○後，因
    而查獲上情。
六、案經新竹縣警察局竹東分局報告臺灣新竹地方法院檢察署檢
    察官偵查起訴。
    理  由
壹、證據能力部分：
    按「被告以外之人於審判外之陳述，雖不符前四條之規定，
    而經當事人於審判程序同意作為證據，法院審酌該言詞陳述
    或書面陳述作成時之情況，認為適當者，亦得為證據。」、
    「當事人、代理人或辯護人於法院調查證據時，知有第一百
    五十九條第一項不得為證據之情形，而未於言詞辯論終結前
    聲明異議者，視為有前項之同意。」，刑事訴訟法第159 條
    之5 定有明文。經查：本院以下所引用被告等4 人以外之人
    於審判外之言詞或書面陳述，雖均屬傳聞證據，然因檢察官
    、被告等4 人對該證據之證據能力均未表示異議，本院審酌
    上開證據作成時之情況，亦認為無不當之處，依上開規定乃
    有證據能力，合先敘明。
貳、有罪部分（被告乙○○、丙○○、己○○等3 人部分）：
一、被告丙○○於上開犯罪事實三之犯行，業據其於本院準備程
    序、審判程序中坦承不諱，核與共同被告戊○○供稱：丙○○說自己沒有身份證件，請伊幫忙變賣系爭鋁梯2 支，後來
    丙○○騎機車載伊去坤昱舊貨行資源回收站變賣等語，證人
    詹土金證稱：係丙○○、戊○○2 人將上開鋁梯2 支拿來回
    收廠變賣等語（偵查卷頁26、82）相符，且有贓物認領保管
    單、戊○○親簽之變賣切結書（偵查卷頁61、48）在卷可稽
    ，被告丙○○上開自白乃與事實相符，堪信為真實，其收受
    贓物犯行事證明確，堪予認定。
二、被告乙○○、己○○於上開犯罪事實四之犯行，業據其等2
    人於本院審判程序中坦承不諱（審理卷頁82、82背面、83）
    ，除彼此供述相符外，另其等2 人犯案過程，亦據證人甲○○於警詢及本院審理中證述明確（偵查卷頁42、審理卷頁62
    背面），則其等2 人之自白亦與事實相符，堪信為真實，其
    等2 人上開竊盜水溝蓋之犯行，亦堪認定。
三、訊據被告乙○○就上開犯罪事實二之犯行均矢口否認，辯稱
    ：9 月28日下午伊前往被告丙○○家中，系爭車輛就停在丙○○家前面，伊於丙○○家中有吃丙○○自醫院領回的憂鬱
    症藥FM2 ，意識模糊，不知道係丙○○或戊○○叫伊去開系
    爭R3-618號貨車，過程均不記得了，伊於警詢自白，係因作
    筆錄時丙○○揚言打伊，伊才承認等語，經查：
  (一)上開犯罪事實二，業據被告乙○○於警詢中自白稱：「系爭
    自小貨車是我偷取的，我是約9 月27日晚上11時許在竹東鎮
    ○○路一個建築工地前竊取的，車上的物品鋁梯、風管、工
    具箱這些東西我放置在丙○○的家裡。」等語明確（偵查卷
    頁11），而系爭車輛確實係於95年9 月27日晚上失竊，核與
    證人即原車主丁○○於警詢證述：「伊於95年9 月27日晚上
    將上開貨車停放在新竹縣竹東鎮○○里○○街（署立竹東醫
    院側門），於95年9 月28日上午7 時40分即發現遭竊」等語
    大致相符（偵查卷頁31）；又被告乙○○竊取系爭貨車後曾
    於當日晚上開至丙○○家中乙節，亦核與證人即共同被告丙○○迭於警詢、偵查及本院審理中供承或證述略以：「95年
    9 月27日晚上11點被告乙○○駕駛上開自小貨車到伊家中找
    伊，那部貨車係藍色的，伊看見貨車上有以前老闆丁○○工
    程行的名字，汽車鑰匙孔有被破壞的痕跡，且依乙○○的經
    濟能力不可能買車，所以伊知道該車應該係贓車，乙○○從
    車上卸下鋁梯、風管、工具箱給伊。」等語相符；復觀以：
    乙○○於95年9 月28日15時15分許駕駛系爭小貨車途經新竹
    縣竹東鎮○○街○路段時，不慎撞擊路邊車輛翻覆後，隨即
    負傷逃離現場乙節，此為被告乙○○所不爭執，且有現場照
    片、贓物認領保管單1 紙在卷可稽（偵查卷頁49、75至78）
    ，因一般人駕駛有正當使用權源之車輛肇事受傷，倘棄車逃
    逸，警察亦有可能依照車籍資料循線查獲車主或使用人，故
    吾人通常會立刻報警或向路人求救，縱欲逃逸亦會駕車一同
    離去，方能逃避追緝，而本案依現場照片及被告乙○○所自
    承之內容，可知乙○○所受傷勢非輕，其不思向路人求救或
    等待警察到場處理，竟隨即棄車逃逸，顯見係害怕警察到場
    處理後發現其竊取車輛犯行才是。
  (二)又被告乙○○初於警詢中辯稱：「伊於95年9 月28日下午15
    時許在竹東鎮○○街與東昇街口（按：彭成富家附近）開系
    爭貨車，是丙○○叫伊開的，說叫伊開回和江街停車場放，
    我不清楚是失竊車輛，丙○○叫我開回去放，只說是他叔叔
    的」等語（偵查卷頁10），除迭據被告丙○○否認外，且被
    告乙○○於本院審理中經檢察官訊問後，復改口稱：「系爭
    貨車係9 月28日早上丙○○在他家外面交給我，他說是他叔
    叔的車…他叫我開去他家附近路口停…因為他停在別人停車
    地方擋到人」等語（審理卷頁80背面），經檢察官質疑追問
    後復改稱：「（既然原本停的位置只是擋到別人，為何要開
    這麼遠？）他說要開去給他叔叔。（你剛剛說要開去停，現
    在又說要開去給他叔叔，請說出他叔叔基本資料？）我不知
    道他叔叔基本資料，開去和江街那邊，但幾號我不知道…我
    現在承認其實我知道那部車是贓車…（你開始說只是擋到鄰
    居的車要去移車，現在又說要交給他叔叔？）反正我就是開
    去別的地方停。」等語，顯見被告此部分所辯前後不一，經
    檢察官當庭追問後已語無倫次，悖於常理，顯見係臨訟辯詞
    ，委無足採。
  (三)被告乙○○於本院準備程序復辯稱：伊於警詢中之自白係因
    受丙○○恐嚇等語，然查：被害人丁○○自行於坤昱舊貨行
    資源回收站查得失竊之鋁梯2 支，經報警後，警察方依序約
    談詹土金、戊○○、己○○、乙○○、丙○○等人並製作筆
    錄，其等均遭分開於警察局辦公室之各角，並無銬在一起或
    有機會交談等情，迭據證人丙○○、戊○○證述在卷（審理
    卷頁76背面、77、79），證人所述經與各該調查筆錄所載之
    詢問時間，二者恰恰相符，顯見證人所述屬實，被告乙○○
    上開所辯並不可採；再者，被告復抗辯：伊在丙○○家中，
    當著丙○○、戊○○的面吃丙○○從醫院拿回來的憂鬱症藥
    FM2 ，意識不清，所以不知道後來為何會開系爭貨車等語，
    惟亦均為丙○○、戊○○當庭否認，且經本院就被告丙○○
    就診取藥之情形，函詢被告丙○○所陳報就診之行政院國軍
    退除役官兵輔導委員會竹東榮民醫院，亦經函覆：「丙○○
    最後一次就診日期為96年3 月8 日，由本院精神科黃智佳醫
    師給予2 週共14顆FM2 、14顆國產stilnox …，診斷為焦慮
    及失眠。」、「就門診病歷所記，患者在本院就診無憂鬱症
    之診斷，服用FM2 及國產stilnox 就一般人而言可幫助入眠
    ，但是仍有三成左右患者服用後無法入眠，而出現類似夢遊
    之瞻妄現象（也可說是意識不清），然就事實而言，由於個
    案於96年3 月8 日領取2 週藥物，犯罪時間若非這2 週內應
    該無因果關係…」等語明確，有該院97年7 月15日竹醫醫字
    第970003486 號函檢附病歷摘要在卷可稽（審理卷頁71），
    因被告丙○○領取抗焦慮及失眠藥物FM2 係在96年3 月8 日
    ，遠遠係在本案案發時間之後，則被告乙○○焉有可能於本
    案案發時服用丙○○之FM2 ；復參以：被告己○○與乙○○
    於同日下午13時30分許另犯上開犯罪事實四之犯行時，乙○○之意識狀態尚佳，嗣乙○○於9 月28日15時15分許駕駛上
    開小貨車翻車後，尚知負傷逃逸，且經聯絡友人戊○○載送
    回家過程中，並無意識不清之情狀，亦均據證人己○○、戊○○到庭證述明確（審理卷頁43背面、頁78背面），顯見被
    告乙○○辯稱因服用FM2 ，不知為何會駕駛系爭自小貨車等
    語，均與事實不符，而不可採。
  (四)綜上，倘被告乙○○果無竊取系爭小貨車，其就案發當時之
    行蹤、為何駕駛該車等情，應能提出前後一致之合理辯詞，
    然其上開所辯卻前後不一，且與事實不符，顯係臨訟心虛卸
    責之詞，本院衡量被告乙○○自承其於警詢中之自白並未遭
    到警察以不正當方法取供（審理卷頁80背面），且係出於自
    由意志所為，並與其他間接事證相符，應為可信，故認被告
    乙○○所涉犯罪事實二之竊取貨車犯行，亦堪認定，應依法
    論科；至於被告乙○○於警詢自白竊車之地點，與被害人丁○○證述遭竊之地點雖有不同，然實務上常見被告雖自白犯
    罪，然因心中仍存僥倖逃脫心態，或害怕接受法律制裁，而
    就許多犯罪細節避重就輕，不敢全部吐實，此觀諸被告乙○○嗣後歷次翻供之詞，亦可見其如此心態，是本院認此點並
    不影響其警詢自白之憑信性，僅就竊車地點應認以被害人丁○○陳述其貨車失竊處較為可信，並依此認定之，併此敘明
    。
四、核被告乙○○於上開犯罪事實二中，係觸犯刑法第320 條第
    1 項普通竊盜罪；被告丙○○於上開犯罪事實三係觸犯刑法
    第349 條第1 項收受贓物罪；被告乙○○、己○○於上開犯
    罪四中，均係觸犯刑法第320 條第1 項普通竊盜罪；被告乙○○與己○○等2 人就犯罪事實四之犯行，有犯意聯絡及行
    為分擔，應論以共同正犯；被告乙○○就犯罪事實二、四2
    件竊盜犯行，所犯構成要件雖然相同，然均係於95年7 月1
    日刑法第56條連續犯廢止後所為，且時間差距1 天，顯係基
    於各別犯意所為，而應分論併罰；被告乙○○、丙○○因事
    實欄所載之前科而受有期徒刑之宣告，並分別於93年6 月17
    日、94年6 月7 日執行完畢，有臺灣高等法院其等2 人之前
    案紀錄表在卷可稽，被告乙○○於上開徒刑執行完畢後5 年
    後再故意犯犯罪事實二、四2 件竊盜罪，被告丙○○則再故
    意犯犯罪事實三之收受贓物罪，均為累犯，均應加重其刑；
    爰審酌被告乙○○、丙○○、己○○正值青壯，不知以己力
    賺取財物，竟任意竊取他人財物或收受贓物，顯無法紀觀念
    ，並造成被害人財物失竊之損失及痛苦，或追索被竊物品之
    困難，另審酌被告丙○○、己○○就其等犯行均坦承犯罪，
    態度較為良好，被告乙○○就犯罪事實二則多方狡辯，毫無
    認罪悔改之意，就犯罪事實四亦因共犯丙○○認罪後方才願
    意認罪，此有本院歷次筆錄在卷可參，惡性較大，及其等之
    教育程度、被害人失竊物品及贓物之價值等一切情狀，分別
    量處如主文所示之刑，並就其等得易科罰金部分諭知易科罰
    金之折算標準。又被告等3 人之犯罪時間均在96年4 月24日
    以前，且宣告刑均未逾有期徒刑1 年6 月，均合於中華民國
    九十六年罪犯減刑條例規定之減刑條件，爰分別依同條例第
    2 條第1 項第3 款規定減其刑期二分之一如主文所示，並均
    定其易科罰金之折算標準，再就被告乙○○所犯上開2 罪定
    其應執行刑，並諭知易科罰金之折算標準。
參、無罪部分（被告戊○○部分）：
一、公訴意旨另以：被告丙○○於上開時地收受鋁梯2 支後，於
    隔日即同年月28日14時30分許，駕駛機車搭載同樣具有收受
    贓物犯意之戊○○，共同持上開鋁梯前往不知情之林志勳所
    經營位於竹東鎮○○○路24號旁之坤昱舊貨行資源回收站販
    售，而由不知情之詹土金以570 元價格收購之，因認被告戊○○亦涉犯刑法第349 條第1 項收受贓物罪等語。
二、按犯罪事實應依證據認定之，無證據不得認定犯罪事實；不
    能證明被告犯罪者，應諭知無罪之判決，刑事訴訟法第154
    條第2 項、第301 條第1 項分別定有明文；又刑事訴訟法第
    161 條已於91年2 月8 日修正公布，其第1 項規定：檢察官
    就被告犯罪事實應負舉證責任，並指出證明之方法，因此檢
    察官對於起訴之犯罪事實，應負提出證據及說服之實質舉證
    責任，倘所提出之證據不足為被告有罪之積極證明，或其指
    出證明之方法，無從說服法院以形成被告有罪之心證，基於
    無罪推定之原則，自應為被告無罪判決之諭知（最高法院92
    年度臺上字第128 號判例可資參照）。
三、次按「共犯之自白，不得作為有罪判決之唯一證據，仍應調
    查其他必要之證據，以察其是否與事實相符」，刑法第156
    條第2 項定有明文；又刑法上之收受贓物罪，除行為人客觀
    上須有收受贓物之行為外，並以主觀上明知其所收受者為贓
    物為要件，倘行為人主觀上並不知所收受者為贓物，即無主
    觀犯意可言，自無法成立該罪。
四、本件檢察官認被告戊○○涉嫌刑法第349 條第1 項收受贓物
    罪嫌，無非僅以被告戊○○、共同被告丙○○均坦承共同持
    上開鋁梯2 支前往坤昱舊貨行資源回收站變賣等事實，及共
    同被告丙○○於本院準備程序陳述：被告戊○○應該知道該
    鋁梯係贓物等語為其論據（審理卷頁43），訊據被告戊○○
    則堅詞否認犯罪，辯稱：被告丙○○告訴伊鋁梯係從家裡清
    出來的，因丙○○沒有國民身份證，才要求伊出面代為變賣
    ，伊不知道系爭鋁梯係贓物等語，經查：
  (一)本案起訴檢察官及蒞庭公訴人均堅認被告戊○○所為係觸犯
    刑法第349 條第1 項收受贓物罪，經本院當庭闡明後，亦未
    變更起訴罪名為刑法第349 條第2 項牙保贓物罪（參見起訴
    書、審理卷頁74背面），因刑法第349 條第1 項收受贓物罪
    之法定刑度為：「3 年以下有期徒刑、拘役或500 元以下罰
    金」，則依96年3 月21日修正公布，同年月3 月23日施行之
    刑事訴訟法第284 之1 條，及同法第376 條第1 款等規定，
    檢察官起訴被告戊○○收受贓物罪部分自得由本院獨任進行
    審判，而毋庸行合議審判，合先敘明。
  (二)次查：被告戊○○自95年9 月30日警詢、96年4 月12日偵訊
    、96年9 月21日偵訊，及本院準備程序、審理程序中均堅詞
    否認知悉系爭鋁梯係贓物，除所辯均前後一致，並無歧異外
    ，且因鋁梯確係吾人家中日常生活經常使用之物，則被告戊○○辯稱：丙○○說鋁梯是他家裡的，自外觀上無法判斷是
    贓物等語，與吾人之生活經驗或一般經驗法則尚無違背；再
    者，共同被告丙○○於本院97年6 月11日準備程序中雖曾陳
    述：「我告訴戊○○那2 支鋁梯是乙○○留下來的，不知道
    他去哪裡偷來的，所以戊○○應該知道是贓物」等語（審理
    卷頁43），然於97年7 月2 日準備程序即立即更正陳述為：
    「（為何之前說你告訴被告戊○○說是乙○○留下來，所以
    戊○○應該知道是贓物等語？）我當時有告訴法官說應該是
    ，但我無法確定。（上次為何說你有告訴他說是乙○○留下
    來，不知道他去哪裡偷來的？）我回去之後再仔細想，戊○○應該是不知情，因為事隔1 年多了」等語（審理卷頁58）
    ，嗣於本院97年7 月18日審判程序命其以證人之身份具結作
    證後，其亦證稱：「（你為何要叫被告戊○○出面幫你賣掉
    鋁梯？）隔天戊○○來找我，我自己沒有證件，所以請他幫
    我忙，戊○○不知道這是贓物，我告訴戊○○這是家裡清出
    來的東西。」等語，可知被告丙○○於97年6 月11日準備期
    日雖曾供述：戊○○「應該」知道系爭鋁梯係贓物等語，然
    所言語氣顯係猜測而不確定，且隨即於97年7 月2 日準備期
    日更正說詞，嗣於審判期日復以證人身份明確具結證述：「
    被告戊○○不知悉系爭鋁梯係贓物」等語，因具結程序係證
    人作證真實性之擔保，其憑信性應較未經具結之供述較為可
    信，復參以：被告丙○○自95年9 月30日警詢迄96年7 月6
    日偵查時，均未證稱被告戊○○知悉系爭鋁梯係贓物，本院
    認檢察官僅憑被告丙○○於本院準備程序上開不確定性，且
    未經具結保證真實陳述之供述（按：共犯之自白），即認定
    被告戊○○主觀上有收受贓物之犯意，似嫌過遽，此外，檢
    察官復無法提出其他積極證據，證明被告戊○○有故意收受
    贓物之犯行，本於罪疑惟輕之法則，本院自應諭知被告戊○○無罪。
據上論斷，應依刑事訴訟法第299 條第1 項前段、第301 條第1
項，刑法第320 條第1 項、第349 條第1 項、第28條、第47條第
1 項、第51條第5 款、第41條第1 項前段，刑法施行法第1 條之
1 ，中華民國九十六年罪犯減刑條例第2 條第1 項第3 款、第7
條、第9 條、第10條第1 項，判決如主文。
本案經檢察官張凱絜到庭執行職務。
中    華    民    國    97    年    7     月    28    日
                  刑事第二庭    法  官  蔡川富
以上正本證明與原本無異。
如不服本判決，應於送達後10日內向本院提出上訴狀（應附繕本
），上訴於臺灣高等法院。
中    華    民    國    97    年    7     月    28    日
                                書記官  陳秀子
附錄法條：
中華民國刑法第320條
（普通竊盜罪、竊佔罪）
意圖為自己或第三人不法之所有，而竊取他人之動產者，為竊盜
罪，處5 年以下有期徒刑、拘役或 5 百元以下罰金。
意圖為自己或第三人不法之利益，而竊佔他人之不動產者，依前
項之規定處斷。
前二項之未遂犯罰之。
中華民國刑法第349條
（普通贓物罪）
收受贓物者，處3 年以下有期徒刑、拘役或5 百元以下罰金。
搬運、寄藏、故買贓物或為牙保者，處5 年以下有期徒刑、拘役
或科或併科1 千元以下罰金。
因贓物變得之財物，以贓物論。


司法院資訊處製作；財團法人民間司法改革基金會備份。
